Ministère des Colonies. Généralités
Archives nationales d'outre-mer
- Immigration africaine, indienne, chinoise, 1818/1900; GEN 3, 43, 51 à 53, 56, 61, 87, 117 à 119, 122 à 132, 135 à 137, 141, 147 à 149, 235, 298, 627, 669, 678
  - Immigration chinoise, 1853/1900; GEN 118, 123, 126, 128, 130
    - Documents divers: révolte des coolies embarqués sur la "Nouvelle Pénélope", notes, correspondance, brochures sur l'immigration etc..., 1862-1863; GEN 130; GEN 130/1125
    - Contrats d'engagement pour la Guyane, 1876; GEN 123; GEN 123/1083; 0.143
- Organisation du travail, caisses de retraite et prévoyance, 1860/1908; GEN 40, 49, 117, 119, 127 à 128, 132 à 133, 135, 145, 147, 179, 235, 262, 265, 292, 665
  - Organisation du travail, 1860/1884; GEN 40, 49, 117, 119, 145, 147, 179, 235, 262, 265, 292
    - Minutes d’une lettre du Ministre aux gouverneurs des Antilles et de la Guyane Française au sujet de la célébration de la fête du travail et de l’exemple donné à cette occasion par l’île de la Réunion, 10 octobre 1850; GEN 49; GEN 49/381
    - Ateliers de travail disciplinaires pour les affranchis, 1839-1848; GEN 179; GEN 179/1427
      Coupures de journaux, circulaires, documentation, etc... relatives à la création de ces ateliers, prévus par la loi du 18 juillet 1845. Exécution de cette loi, à ce propos, à la Martinique et à la Guadeloupe.
    - Combinaisons et propositions diverses relatives à l’organisation du travail libre, 1845-1847; GEN 147; GEN 147/1238
    - Etablissements agricoles domaniaux, 1845-1847; GEN 147; GEN 147/1239
    - Lettre sur la Compagnie Virginienne du Guyandot, par M. Fleurot, 1847; GEN 147; GEN 147/1242
    - Juridiction des colonies, 1848; GEN 235; GEN 235/1675
    - Rapport (imprimé) au ministre sur l’organisation du travail libre aux Antilles, 1849; GEN 40; GEN 40/317
    - Police du travail, 1852-1857; GEN 145; GEN 145/1229
      Relevé numérique des livrets de travail distribués et des engagements contractés conformément au décret du 13 février 1852 dans les différentes colonies.
    - Police du travail, 1853-1856; GEN 145; GEN 145/1228
      Substitution de relevés annuels aux relevés trimestriels de condamnation pour infraction à la police du travail (décret du 13 février 1852).
    - Police du travail, 1853-1865; GEN 145; GEN 145/1227
      Relevés des condamnations prononcées pour les infractions à la police du travail (loi du 13 février 1852) dans les diverses colonies.
    - Police du travail, 1853-1865; GEN 145; GEN 145/1226; 0.143
      Préparation et notification du décret du 13 février 1852 sur l’organisation du travail (engagements, livrets, etc…). Arrêtés divers précisant de décret, etc…
    - Situation du travail dans les colonies, 1860; GEN 119; GEN 119/1054
      Circulaire demandant des renseignements à ce sujet dans les différentes colonies.
    - Chauffeurs indigènes des paquebots français, 1862-1893; GEN 117; GEN 117/997
      Plaintes de l’Union générale des marins de Marseille contre l’emploi par les Messageries maritimes de noirs originaires de colonies anglaises dans l’emploi de chauffeurs. Remplacement de ceux-ci par des indigènes de nos colonies.
    - Travail des nègres dans les colonies, 1865; GEN 117; GEN 117/994
    - Travailleurs indigènes, Indochine, 1868-1884; GEN 292; GEN 292/1948
      Conventions à ce sujet avec le Cambodge. Fixation des salaires des travailleurs indigènes engagés dans les ateliers de la Marine.
    - Noirs appartenant aux services publics coloniaux, 1871-1872; GEN 265; GEN 265/1835
      Correspondance avec les gouverneurs au sujet de la proposition qui leur est faite.
    - Problèmes raciaux, 1871-1879; GEN 262; GEN 262/1803
      Admission des noirs dans les emplois publics coloniaux.
    - Travail des nouveaux affranchis, GEN 179; GEN 179/1424
      Exécution, spécialement en Guyane de l'article 595 de la loi du 18 juillet 1845 prévoyant la nécessité d’un engagement du travail de 5 ans pour les nouveaux affranchis. Circulaires, rapports, etc… sur ce sujet…
  - Commission du travail aux colonies, 1872/1885; GEN 127, 132, 135
    - Rapport imprimé des travaux de celle-ci. Avis des colonies sur les conclusions de la commission. Transformation des amendes en journées de travail, etc…, 1872-1882; GEN 127; GEN 127/1103
    - Sous-commission du régime du travail aux colonies, 1873; GEN 127; GEN 127/1104
      Procès-verbaux des séances (avec table analytique et pièces annexes).
    - Commission du régime du travail aux colonies, 1873-1874; GEN 127; GEN 127/1105
      Procès-verbaux des séances.
    - Régime du travail dans les colonies, 1875; GEN 135; GEN 135/1152
      Rapport présenté au ministre de la Marine et des Colonies par M. le vice-amiral Fourichon.
    - Disposition concernant les livrets d’ouvrier dans les colonies, 1885; GEN 132; GEN 132/1130
      Correspondance avec Schoelcher.
  - Institutions de prévoyance et caisses de retraite, 1895/1908; GEN 117, 128, 133, 665
    - Demandes de renseignements sur les institutions de prévoyance fonctionnant aux colonies, 1889-1890; GEN 117; GEN 117/999
    - Caisse nationale des retraites pour la vieillesse, 1894; GEN 133; GEN 133/1139
      Application aux colonies de la loi du 20 juillet 1886.
    - Modification de la loi du 30 juin 1894 sur les caisses de retraite et de secours des ouvriers mineurs, GEN 117; GEN 117/1002
      Proposition de loi (imprimée).
    - Caisse nationale des retraites pour la vieillesse, 1894-1901; GEN 128; GEN 128/1111
      Loi du 20 juillet 1886. Extension aux colonies par le décret du 9 juin 1901: correspondance à ce sujet.
    - Syndicats professionnels, 1895-1908; GEN 133; GEN 133/1139
      Demandes et envois de renseignements pour diverses colonies. Envoi de feuilles de signalétiques.
    - Représentation ouvrière au sein des commissions, 1899; GEN 665; GEN 665/2837
    - Inspecteurs de travail, 1903; GEN 117; GEN 117/991
      Communication d’un projet de règlement du mode de communication des observations faites par les inspecteurs du travail dans les établissements de l’Etat.
    - Convention internationale sur l’interdiction du travail de nuit aux femmes employées dans l’industrie, 1906; GEN 128; GEN 128/1118
      Extension aux colonies.
    - Repos hebdomadaire, 1907; GEN 117; GEN 117/1000
      Envois aux gouverneurs de la Martinique, de la Guadeloupe et de la Réunion, d’une communication de Gérault Richard, député, relative à l’application à la Guadeloupe de la loi sur le repos hebdomadaire.
    - Caisse nationale des retraites pour la vieillesse, ca 1901; GEN 128; GEN 128/1107
      Rapports au ministre des Finances sur la promulgation dans les colonies de la loi du 20 juillet 1886.
- Affaires politiques, 1797/1918; GEN 15, 22, 40, 61, 66, 77, 82, 87, 204, 220 à 221, 223 à 224, 229 à 235, 237, 239, 241 à 242, 253, 256 à 257, 259 à 260, 262 à 263, 265 à 271, 274, 276 à 277, 287, 292, 294, 306, 313, 324, 374, 387, 390, 395 à 396, 402, 405 à 406, 411, 446, 522, 554, 618 à 623, 625, 661, 665 à 669, 673, 675, 678, 693
  - Régime politique et administratif- Conseils coloniaux, privés, généraux, …- Elections- Etat civil- Notifications aux colonies des évènements politiques métropolitains
  - Régime politique des colonies, 1791/1865; GEN 235, 237, 242, 268 à 270, 277, 402, 667
    - Régime législatif aux colonies; Administration; Organisation de la commission de la marine et des colonies; Institution des collèges électoraux; Autorité du Ministre de la marine et des colonies; Administration provisoire des colonies à l’époque de la paix d’Amiens (1802), 1791-1849; GEN 667; GEN 667/2851
    - Notes, rapports, discussions etc… relatifs à la situation législative des colonies et à l’élaboration de la loi de 1833 sur ce sujet, 1815-1833; GEN 268; GEN 268/1845; 0.167
    - Rapports, correspondance etc… concernant les institutions politiques et administratives de la Martinique, de la Guadeloupe, de la Guyane et de la Réunion, 1817-1840; GEN 242; GEN 242/1712; 0.143
      Création de conseils privés, attributions de ceux-ci etc… projets sans suite etc.
    - Notes, rapports et correspondance relatives aux députés des colonies et à leur conseil; Admission de ceux-ci au conseil royal d’agriculture; Projet de réunion de colons à Paris, 1818-1838; GEN 270; GEN 270/1852; 0.167
    - Régime législatif des colonies, 1831-1833; GEN 402; GEN 402/2270; 0.143
      Projets de loi.
    - Rapports et textes législatifs etc… concernant les conseils coloniaux, les comités consultatifs, les conseils privés coloniaux, inspection coloniale, 1833-1835; GEN 269; GEN 269/1849; 0.167
    - Loi du 24 avril 1833 sur le régime législatif des colonies, 1833-1850; GEN 235; GEN 235/1678
    - Documents préparatoires et projets de lois modifiant le régime politique des colonies, 1833-1854; GEN 237; GEN 237/1689; 0.143
    - Gouverneurs et commissaires des colonies, 1848-1852; GEN 268; GEN 268/1846
      Suppression du titre de gouverneur au profit de celui de commissaire des colonies en 1848, rétablissement en 1852, etc…
    - Nomenclature des diverses lois à promulguer au colonies, 1849; GEN 235; GEN 235/1666
    - Notes et projet de loi présenté par le directeur des colonies sur la question du régime législatif, 1849; GEN 235; GEN 235/1679
    - Notes, correspondance, rapports etc… sur le vote dans les colonies; Vote des militaires; Régime électoral institué en 1848, ses modifications, etc…, 1865; GEN 277; GEN 277/1865; 0.167
  - Constitution coloniale, organisation politique des colonies, 1849/1899; GEN 40, 220, 223 à 224, 229, 231, 233, 235, 239, 241, 256, 262 à 263, 265 à 269, 274, 276 à 277, 313, 324, 405, 661, 669
    - Documents imprimés préparatoires au sénatus-consulte de 1854, 1849-1851; GEN 40; GEN 40/312
    - Rapports au ministre sur un projet de loi organique de l’administration des colonies, 1850; GEN 235; GEN 235/1682
    - Projet de loi organique sur le régime législatif des colonies, 1850; GEN 235; GEN 235/1680
    - Sénatus-consulte réglant la constitution des colonies de la Martinique, de la Guadeloupe et de la Réunion, 1854; GEN 405; GEN 405/2285; 0.167
    - Suppression de l’emploi de commandant militaire à la Martinique et à la Guadeloupe; Proposition de leur rétablissement, 1854-1861; GEN 241; GEN 241/1711; 0.143
    - Correspondances, rapports, notes, projets de lois, coupures de presse etc… relatifs à la modification du sénatus-consulte du 3 mai 1854, 1854-1865; GEN 276; GEN 276/1864; 0.167
    - Rapports, correspondance, notes et projets se rapportant au sénatus-consulte de 1854 et à la modification en 1866, 1854-1866; GEN 266; GEN 266/1839; 0.167
    - Rapports, états statistiques, correspondance concernant le mode de scrutin aux colonies, 1854-1869; GEN 266; GEN 266/1840
    - Senatus-consulte du 3 mai 1854, 1854-1873; GEN 263; GEN 263/1821
      Correspondance et rapports tendant à la modification.
    - Décret modifiant l’organisation du gouvernement et de l’administration de la Martinique, de la Guadeloupe et de la Réunion, 1855; GEN 256; GEN 256/1757
    - Promulgation aux colonies de directives rendues dans ma méthode en matière d’inscription maritime, d’impôt sur le timbre etc…, 1857-1863; GEN 274; GEN 274/1857; 0.167
    - Constitution et législation financière des colonies, 1861-1875; GEN 220; GEN 220/1592; 0.143
    - Rapports annuels sur la situation des colonies; Documents envoyés par celles-ci en vue de la rédaction de rapports, etc..., 1861-1876; GEN 324; GEN 324/2084; 0.167
    - Projet de modification de quelques articles du sénatus-consulte de 1854, 1864-1866; GEN 231; GEN 231/1655; 0.167
    - Documents généraux, 1864-1873; GEN 223; GEN 223/1610; 0.143
      Correspondance, rapports, coupures de presse, etc…
    - Pétition Lareinty réclamant l’application du suffrage universel aux colonies, 1865; GEN 277; GEN 277/1868
    - Organisation des directions de l’intérieur; Attribution des frais de justice reconnus sur les exercices antérieurs à 1867; Garantie des inventions etc…, 1865-1898; GEN 313; GEN 313/2053; 0.167
    - Documents divers relatifs à la préparation du sénatus-consulte du 4 juillet 1866, GEN 233; GEN 233/1660; 0.167
    - Remplacement des ordonnances de 1852 sur celui de la Martinique et de la Guadeloupe, 1866; GEN 267; GEN 267/1841
      1 registre.
    - Application du sénatus-consulte du 4 juillet 1866 sur la constitution des colonies de la Martinique, de la Guadeloupe et de la Réunion, 1866-1871; GEN 229; GEN 229/1651; 0.143
    - Projets de constitution coloniale, 1867-1872; GEN 239; GEN 239/1695
    - Notes, rapports, projets etc… relatifs à une modification de celle-ci, 1871-1890; GEN 268; GEN 268/1847
    - Note anonyme sur la politique à suivre pour la France (minute inachevée, tendance bonapartiste), 1874; GEN 669; GEN 669/2881
    - Projets divers de réforme de la constitution coloniale, 1876-1899; GEN 262; GEN 262/1809
    - Correspondance et vœux de la société d’études coloniales et maritimes, 1878; GEN 661; GEN 661/2797
    - Correspondance générale sur le comité consultatif des colonies, les délégués coloniaux, etc…, 1878-1881; GEN 265; GEN 265/1836
    - Projet Bionne de réforme de la constitution coloniale; Procès-verbaux de la sous-commission de révision des constitutions coloniales de la commission supérieure des colonies, 1879-1880; GEN 269; GEN 269/1848
    - Décrets des 7 et 15 novembre 1879 modifiant les pouvoirs extraordinaires des gouvernements des différentes colonies, 1879-1886; GEN 269; GEN 269/1850
    - Projet de décret portant abrogation des dispositions de la législation coloniale qui s’opposent aux poursuites dirigées contre les fonctionnaires, 1880; GEN 224; GEN 224/1611; 0.143
    - Suppression de l’inviolabilité de certains fonctionnaires coloniaux dans la colonie où ils exercent, 1880; GEN 262; GEN 262/1804
  - Gouverneurs, 1833/1901; GEN 61, 232, 262, 665
    - Arrêtés temporaires rendus par les gouverneurs des colonies et non renouvelés, 1833-1835; GEN 232; GEN 232/1656
    - Pouvoirs spéciaux des gouverneurs en matière de haute police et de sureté générale, 1835-1837; GEN 232; GEN 232/1659
    - Correspondance générale, 1882-1883; GEN 665; GEN 665/2838
      Circulaire aux gouverneurs concernant l’envoi aux départements des délibérations des conseils privés et le fonctionnement matériel de ceux-ci.
    - Dossier relatif aux rapports annuels établis par les gouverneurs français et anglais sur la situation des colonies françaises et anglaises, 1897-1899; GEN 61; GEN 61/613
    - Fixation des relations entre les gouverneurs et les commandant des troupes aux colonies, 1901; GEN 262; GEN 262/1800
  - Conseils institués dans les colonies, 1855/1897; GEN 22, 221, 230, 234 à 235, 259 à 260, 271, 274, 276, 292, 294, 306, 665, 668
    - Conseils généraux, 1821-1831; GEN 260; GEN 260/1784
      Objets divers, notes et lettres.
    - Conseils privés des colonies, 1826-1844; GEN 260; GEN 260/1786
      Rapports au roi et ordonnances. Correspondance avec les colonies. Objets divers, notes, lettres de nominations et autres circulaires. Désignation d’un avocat au conseil du Roi.
    - Conseil des délégués coloniaux, 1828-1848; GEN 271; GEN 271/1853
      Correspondance générale: attitude à leur égard du gouvernement, du public etc… coupures de presse, rapports etc…Traitements de ceux-ci.Allocations spéciales qu’ils perçoivent, emplois qu’ils font des fonds secrets, contrôle de la cour des comptes.Fixation par le ministère d’un traitement maximum et interdiction des allocations supplémentaires.
    - Conseils coloniaux, 1833-1842; GEN 234; GEN 234/1661; 0.167
      Règlements.
    - Installation des conseils coloniaux, 1834; GEN 221; GEN 221/1600
    - Conseils coloniaux, 1836-1844; GEN 221; GEN 211/1596
      Instruction sur le mode de transmission des adresses au roi votée par les conseils coloniaux.
    - Conseils coloniaux, 1836-1847; GEN 221; GEN 221/1597
      Convocation, dissolution et question de la présidence de conseil généraux.
    - Conseils coloniaux, 1840-1848; GEN 221; GEN 221/1594
      Mutation dans la composition des conseils coloniaux.
    - Conseils coloniaux, 1843; GEN 221; GEN 221/1593
      Note sur le régime politique et financier des colonies.
    - Projet de loi sur l’organisation des conseils généraux, 1849; GEN 235; GEN 235/1677
    - Conseils généraux des colonies, 1851-1877; GEN 230; GEN 230/1652; 0.167
      Affaires générales concernant toutes les colonies.
    - Conseils généraux des colonies, 1854; GEN 260; GEN 260/1787
      Décret du 26 juillet 1854 sur l’organisation de ces conseils.
    - Conseils généraux des colonies, 1854; GEN 260; GEN 260/1795
      Faculté laissée aux gouverneurs de nommer des fonctionnaires et membres du conseil général.
    - Rapports et sénatus-consultes relatifs aux conseils généraux dans les colonies, 1854-1863; GEN 276; GEN 279/1874
    - Conseils généraux, 1854-1901; GEN 665; GEN 665/2825
      Institution de conseils généraux dans les colonies. Attributions de ces conseils.Publication des procès-verbaux. Attributions de bourses scolaires et autres attributions par les conseils généraux (Cochinchine).
    - Conseils généraux des colonies, 1855; GEN 260; GEN 260/1794
      Affaires générales.
    - Conseils généraux des colonies, 1855-1867; GEN 306; GEN 306/2008
      Discours et rapports.
    - Conseils généraux et conseils municipaux aux colonies, 1855-1874; GEN 230; GEN 230/1654
      Dossier commun concernant: 1° Question de la commission départementale2° Projet de conseil général au Sénégal, à la Guyane et dans l’Inde
    - Prérogatives des conseils généraux en matière de travaux facultatifs, 1856; GEN 260; GEN 260/1796
    - Conseils généraux, 1857-1858; GEN 260; GEN 260/1797
      Solution affirmative de la question d’incapacité politique du failli non réhabilité.
    - Extraits des délibérations des conseils généraux et des conseils privés (toutes colonies), 1859-1862; GEN 22; GEN 22/190; 0.267
    - Conseils généraux, 1859-1874; GEN 274; GEN 274/1860
      Examen de vœux exprimés par eux.
    - Conseils généraux, 1861; GEN 259; GEN 259/1859; 0.167
      Extraits des délibérations (Martinique, Guadeloupe, Réunion).
    - Conseils généraux des colonies, 1861; GEN 260; GEN 260/1793
      Publications des procès-verbaux et des délibérations des conseils généraux dans les colonies françaises.
    - Conseils généraux, 1861-1863; GEN 292; GEN 292/1946
      Actes imprimés modifiant le sénatus-consulte du 3 mai 1864 sur les attributions des conseils généraux de la Martinique, de la Guadeloupe, de la Réunion.
    - Conseils généraux, 1866-1868; GEN 260; GEN 260/1788
      Dossier général.
    - Conseils généraux et conseils municipaux, 1866-1877; GEN 230; GEN 230/1653
      Législation métropolitaine.
    - Conseils généraux, 1867-1873; GEN 274; GEN 274/1858
      Correspondance, rapports etc… relatifs à des projets de pouvoir en annulation de différentes décisions des conseils, notamment en matière d’immigration.
    - Commission des conseils électifs des colonies, 1878-1879; GEN 294; GEN 294/1959; 0.167
    - Envoi d’un avis du conseil d’Etat sur les pouvoirs des comités généraux en matière de libéralités sur les fonds des budgets locaux, séance du 18 février 1897, GEN 668; GEN 668/2862
    - Conseil supérieur des colonies, s.d.; GEN 292; GEN 292/1944
      Rapport et projets de décrets portant :1) Institution d’un conseil général de la Nouvelle Calédonie2) Relatif au conseil privé de la Nouvelle-Calédonie
  - Représentation des colonies au Sénat et à la Chambre des députés, 1833/1919; GEN 15, 221, 224, 233, 235, 239, 256 à 257, 263, 267, 277, 287, 522, 554, 665, 669
    - Documents relatifs à une demande de Messieurs les délégués des colonies ayant pour objet l’admission de deux de leurs membres aux délibérations habituelles du conseil supérieur de commerce, 26 décembre 1823-18 juin 1834; GEN 15; GEN 15/156; 0.267
    - Représentation coloniale, 1819-1846; GEN 235; GEN 235/1899
      Lois, ordonnances et articles de journaux.
    - Personnel, 1833-1864; GEN 554; GEN 554/2595; 0.167
      Délégués des colonies: paiements, rapports, etc…
    - Elections, 1839-1848; GEN 221; GEN 221/1595
      Listes d’électeurs et d’éligibles à: la Martinique, la Guadeloupe, dans l’Ile Bourbon, dans la Guyane française.
    - Admission à l’assemblée nationale des suppléants des représentants des colonies, 1848-1849; GEN 277; GEN 277/1867
    - Allocations de transport accordées aux délégués des colonies, 1849-1874; GEN 277; GEN 277/1866
    - Elections législatives coloniales, 1849-1889; GEN 267; GEN 267/1844
      Correspondance, notes, rapports, états statistiques et documents législatifs les concernant.
    - Régime électoral des colonies, 1853-1897; GEN 239; GEN 239/1697
      Statistiques.
    - Régime électoral, 1854-1898; GEN 256; GEN 256/1753
    - Elections, 1864; GEN 522; GEN 522/2508
      Propositions relatives aux conditions exigées pour être électeur.
    - Constitution coloniale, 1866-1870; GEN 239; GEN 239/1694
      Elections.
    - Régime électoral des colonies, 1868-1872; GEN 224; GEN 224/1614
      Rapport à l’Empereur. Projet de sénatus-consulte. Projet de règlement d’administration publique.
    - Régime politique de colonies, 1868-1874; GEN 224; GEN 224/1613
      Régime électoral. Députés des colonies. Comité consultatif.
    - Régime politique de colonies, 1869-1874; GEN 224; GEN 224/1612
      Projet de loi électorale. Représentation des colonies.
    - Elections, 1871; GEN 287; GEN 287/1914
      Elections de députés martiniquais à la Constituante.
    - Rapports avec les députés coloniaux, 1872-1874; GEN 267; GEN 267/1843
      Correspondance avec ceux-ci et pièces diverses se rapportant à cette correspondance.
    - Elections sénatoriales, 1875-1876; GEN 267; GEN 267/1842
      Correspondance générale relative à celles-ci.
    - Elections, 1876-1881; GEN 665; GEN 665/2824
      Application aux colonies de la législation métropolitaine sur les élections législatives.
    - Elections coloniales, 1877; GEN 233; GEN 233/1609
      Pressions gouvernementales exercées sur les élections.
    - Discours parlementaires, 1897-1901; GEN 257; GEN 257/1767
      Affichage dans les colonies.
    - Justice, élections, 1900-1908; GEN 669; GEN 669/2884
      Lettre du gouverneur des Etablissements d’Océanie au sujet des pouvoirs en conseil d’Etat en matière électorale. Note sur la compétence des juges de paix en matière électorale.
    - Elections sénatoriales, ca 1885; GEN 263; GEN 236/1820
      Correspondance générale relative aux élections de 1884-1885.
    - Elections législatives, ca 1914; GEN 665; GEN 665/2823
      Tableau des mesures générales prises par le département des colonies pour les élections législatives de 1914.
  - Organisation municipale, 1822/1890; GEN 204, 253, 665
    - Projet de réforme de la loi municipale; Laboratoires communaux; Frais de représentation, 1822; GEN 204; GEN 204/1830; 0.143
    - Décrets coloniaux sur l'organisation municipale aux Antilles et en Guyane, 1837; GEN 665; GEN 665/2833
    - Affaires municipales, 1880-1890; GEN 253; GEN 253/1747; 0.167
      Elections; Protection des enfants; Excès cléricaux et réactionnaires au Sénégal; Emprunts; Armements des sapeurs-pompiers.
  - Etat civil, 1797/1918; GEN 66, 77, 87, 262, 306, 374, 387, 390, 395 à 396, 406, 411, 446, 522, 625, 665 à 666, 669, 675, 678, 693
    - Instructions et circulaires, 1810/1901; GEN 77, 262, 374, 387, 390, 396, 406, 411, 522, 625, 669, 675
      - Instructions aux administrateurs des colonies concernant les dispenses pour mariage, 1810-1832; GEN 387; GEN 387/2230; 0.167
      - Dispositions, instructions et circulaires relatives à l'état-civil dans les colonies, 1820-1856; GEN 390; GEN 390/2237; 0.167
      - Révision des tarifs qui règlent les droits perçus par les officiers d'état-civil, 1827-1829; GEN 406; GEN 406/2286; 0.167